臺灣臺北地方法院民事判決　　　　　　　96年度訴字第6774號
原　　　告　 華僑商業銀行股份有限公司
法定代理人　 乙○○
訴訟代理人　 丙○○
被　　　告　 愛迪爾設計工程有限公司
兼法定代理人 甲○○
被　　　告　 丁○○
上列當事人間請求清償借款事件，本院於民國96年10月5日言詞
辯論終結，判決如下：
    主  文
被告應連帶給付原告新臺幣壹佰壹拾柒萬元，及如附表所示之利
息與違約金。
訴訟費用由被告連帶負擔。
    事實及理由
一、兩造合意本院為因消費借貸契約及連帶保證法律關係涉訟之
    第一審管轄法院，有原告提出之約定書第9條及保證書第4條
    可稽，依民事訴訟法第24條規定，本院就本事件有管轄權。
    又按公司因解散，其權利能力即受限制，而縮小在清算範圍
    內，此觀公司法第25條規定自明。又解散之公司，除因合併
    、破產而解散者外，應行清算，同法第24條定有明文。再同
    法第113條準用同法第79條規定：「公司之清算，以全體股
    東為清算人。但本法或章程另有規定或經股東決議，另選清
    算人者，不在此限。」，而公司之清算人，在執行職務範圍
    內，為公司之負責人，同法第8條第2項復有明文。被告愛迪
    爾設計工程有限公司（下稱愛迪爾公司）已經解散，且選任
    甲○○為清算人，既經本院調取公司登記卷宗查明，故本件
    以甲○○為被告愛迪爾公司法定代理人，合先敘明。
二、原告起訴主張被告甲○○及丁○○於民國93年8月3日以本金
    新臺幣 (下同)3,000,000 元為限額，保證就被告愛迪爾公
    司對原告現在及將來所負之一切債務負連帶清償責任。嗣被
    告愛迪爾公司向原告借款2,700,000元，借款期間自93年8月
    4日起至98年8月4日止，約定利息為按原告基準利率加3.91%
    計算 (逾期時點基準利率為3. 783%，合計為7.693%) ，並
    於每年1月、4月、7月及10月21日依原告基準利率變動而調
    整，並自調整日起按調整後之年利率計算，逾期償付本息時
    ，除按約定利率支付遲延利息外，逾期6個月以內者按上開
    約定利率一成，逾期6個月以上者，按上開約定利率二成加
    付違約金，且喪失期限利益。詎被告愛迪爾公司自96年7月4
    日起即未依約繳款，全部債務視為到期，計欠1,170,000元
    及如附表所示之利息與違約金。被告甲○○、丁○○既為連
    帶保證人，自應負連帶清償責任。爰依消費借貸及連帶保證
    法律關係起訴，並聲明如主文第1項所示。
三、原告主張之上開事實，業據其提出借據及保證書影本、約定
    書影本、放款歷史交易明細表、放款交易利息明細表、牌告
    利率變動紀錄表為證，且為被告所不爭執，自堪信其主張之
    事實為真正。
四、雖被告陳稱無法償還云云，惟愛迪爾公司有遲延履行全部或
    一部債務本金時，債務即視為到期，既經借據約定書第5條
    第1款約明，愛迪爾公司即有全數清償欠款之義務，擔任連
    帶保證人之甲○○與丁○○亦負連帶償還責任。從而，原告
    依消費借貸及連帶保證法律關係起訴，請求被告連帶給付1,
    170,000元及如附表所示之利息與違約金，為有理由，應予
    准許。
五、訴訟費用負擔之依據：民事訴訟法第85條第2項。
中　　華　　民　　國　　96　　年　　10　　月　　15　　日
                  民事第六庭    法　官　許純芳
以上正本係照原本作成
如對本判決上訴，須於判決送達後20日內向本院提出上訴狀。
中　　華　　民　　國　　96　　年　　10　　月　　15　　日
                    　　　　　　書記官　潘惠梅
附表：
┌──────┬────────────┬───────────┐
│計 息 本 金 │利息                    │違約金                │
│（新臺幣）  ├──────┬─────┼───────────┤
│            │計息期間    │利率(年息)│期間及利率（年息）    │
├──────┼──────┼─────┼───────────┤
│1,170,000元 │自6.4.起至│7.693%    │自7.5.起至清償日止，│
│            │清償日止    │          │逾期6個月以內，按左開 │
│            │            │          │利率之1成計算，逾期6個│
│            │            │          │月以上，超過6個月部分 │
│            │            │          │按左開利率之2成計算。 │
└──────┴──────┴─────┴───────────┘
